---
title: "**Homework 1**"
author: "_Gustavo Prado_"
date: "_22 de setembro de 2020_"
output: 
    html_document:
        highlight: tango
        theme: cosmo
        number_sections: no
        toc: yes
        toc_float:
            collapsed: yes
            smooth_scrool: yes
---

```{r setup, include=FALSE}
knitr::opts_chunk$set(echo = TRUE, collapse = TRUE)
```

---

$$ \cdot $$ 

## *Exercício 1*
Aproximação para o número de euler, sendo o número $10^6$ uma escolha arbitrária, podendo ser substituído por outro número que tende ao infinito.
$$ \left (1 + \frac{1}{10^6} \right)^{10^6} \approx\ e $$

```{r Exercício 1.1}
(1 + (1 / 10^6)) ^ (10^6)
```
  
Operação simples com propriedades do logaritmo neperiano.
$$ ln(e) \cdot e^0 = 1$$
```{r Exercício 1.2}
log(exp(1)) * exp(0)
```
  
Operação para verificar a identidade trigonométrica fundamental.
$$ sin^2x + cos^2x = 1$$
```{r Exercício 1.3}
a <- 1
(sin(a)^2) + (cos(a)^2)
```
  
Usando operadores lógicos e de comparação.
```{r Exercício 1.4}
x <- (2.99999 < 3)
y <- (3 == 3.000001)
x
y
```
  
Neste próximo exemplo podemos observar melhor que pela diferença nas casas decimais, números praticamente idênticos, se comparados, retornam `FALSE`. 
```{r Exercício 1.5}
(1 + (1 / 10^6)) ^ (10^6) == exp(1)
exp(1)
(1 + (1 / 10^6)) ^ (10^6)
```
  
Testando combinações lógicas com OU`|`, E`&` e negação`!`.
```{r Exercício 1.6}
!TRUE
TRUE & FALSE
TRUE | FALSE
FALSE | FALSE
FALSE & FALSE
```

$$ \cdot\cdot\cdot $$ 
  
## *Exercício 2*
Fixando o conceito de instalar pacotes e carregá-los no `R` usando <span style="color:red">`install.packges(`</span>`"PACOTE"`<span style="color:red">`)`</span> e para usar no próprio código, após instalado, a <span style="color:red">`função library(`</span>`PACOTE`<span style="color:red">`)`</span>, sem as aspas. Uma maneira útil de aprender sobre as novas funções é usar a função <span style="color:red">`help()`</span> no `R` ou usando `?` antes da função.
No `chunk` abaixo foi usado o comentário `#` para que o código não seja lido.
```{r Exercício 2.1}
#install.packages("Brasil")
#library(Brasil)
#?SP() ou help("SP")
```

Fora do `R`, uma boa alternativa é procurar no google, tirar dúvidas no stack overflow, olhar repositórios e issues no github, documentação dos pacotes em sites, e vídeos no youtube.

$$ \cdot\cdot\cdot $$   
  
## *Exercício 3* 
Uma maneira simples de criar um `chunk` no `R markdown` é usar um atalho <span style="color:red">`CTRL+ALT+I`</span>. Já através de cliques no RStudio, pelo botão `Insert` e depois clicar em `R`. O botão `Knit` permite transformar os arquivos `.Rmd` para visualização em `HTML` ou até mesmo para `.PDF`, gerando relatórios mais apresentáveis e elegantes.

$$ \cdot\cdot\cdot $$  
  
## *Exercício 4*
Nesse exercício vemos a diferença de atribuição para variável *vet_1*, que retorna `NULL`, ou seja, nulo, enquanto a segunda variável *vet_2*, retorna um vetor de tamanho 1, como atributo uma string.
```{r Exercício 4.1}
vet_1 <- c()
vet_2 <- c("")
print(vet_1)
print(vet_2)
```

$$ \cdot\cdot\cdot $$   
  
## *Exercício 5*
Complementar essa resposta.
```{r Exercício 5.1}
seq_1 <- seq(from=1,to=99,by=1)
seq_2 <- seq(from=2,to=99,by=2)
print(seq_1)
print(seq_2)
```

$$ \cdot\cdot\cdot $$   
  
## *Exercício 6*
A proporção áurea, ou número de ouro, é um número irracional que pode ser obtido pela fórmula:
$$ \phi = \frac{1+ \sqrt 5}{2} \approx\ 1,618 $$
Verificando pelo código no `R`.
```{r Exercício 6.1}
((1 + sqrt(5)) / 2)
```

$$ \cdot\cdot\cdot $$   
  
## *Exercício 7* 
Verificando o que se pede no exercício.
```{r Exercício 7.1}
1 / 0
-1 / 0
```
Obtemos como resultado `infinito` e `-infinito`.

$$ \cdot\cdot\cdot $$   
  
## *Exercício 8* 
`NaN`: Not a Number.  
`NULL`: Nulo/vazio.  
`NA`: Not Available.  
`Inf`: Infinite.
```{r Exercício 8.1}
0/0
print(vet_1) #vetor usado no exercício 4
mean("z")
10^100000

```

$$ \cdot\cdot\cdot $$   
  
## *Exercício 9* 
Verificando o que retorna a expressão:
```{r Exercício 9.1}
5 + 3 * 10 %/% 3 == 15
```
Vemos que retorna `FALSE`. Abaixo usando parênteses vamos fazer com que retorne `TRUE`.
```{r Exercício 9.2}
5 + 3 * 10 %/% 3
10 %/% 3
5 + 3 * 3 #realiza primeiro a operação de multiplicação
5 + ((3 * 10) %/% 3) == 15
```
Na primeira linha vemos que o código original, na parte esquerda, retorna o valor 14, que é diferente do valor 15, portanto no primeiro `chunk`, onde retorna `FALSE`, o programa verifica que são valores distintos. Na expressão original o programa da prioridade na execução do operador `%/%` que retorna a parte inteira da divisão do valor 10 por 3, resultando em 3, depois fazendo a multiplicação pelo valor 3 novamente, e por último somando 5, resultando em 14. Usando o parênteses damos prioridade para essa execução no programa, portanto primeiro é feita a multiplicação, somente depois a parte inteira da divisão, e por último a soma, resultando em `TRUE`, verificando a igualdade.

$$ \cdot\cdot\cdot $$   
  
## *Exercício 10*
Estrutura de repetição, Iterando no `R`.
```{r Exercício 10.1}
for(i in 1:7){
    print(i**3)
}
```

$$ \cdot\cdot\cdot $$   
  
## *Exercício 11* 
Usando a função `getwd()`.
```{r Exercício 11.1}
getwd()
```

$$ \cdot $$ 

```{python}
import matplotlib.pyplot as plt
plt.plot( [10,5,3,4,6,8] )
plt.title("Muito Fácil")
plt.show()
```


---
  
  
*<u>Material usado para o curso: Análise e visualização de dados usando o R.</u>*
<br>
<br>